臺灣板橋地方法院民事判決　　　　　　 100年度訴字第2415號
原　　　告　林永成
訴訟代理人　賴呈瑞律師
被　　　告　陳泓宇原名陳永龍.
上列當事人間請求侵權行為損害賠償事件，經本院刑事庭移送前
來（附民案號：99年度交附民字第266號，刑事案號：100年度交
簡字第1281號），本院於民國100年9月14日言詞辯論終結，判決
如下：
    主  文
被告應給付原告新臺幣壹佰零壹萬玖佰零伍元，及自民國九十九
年十二月十二日起至清償日止，按週年利息百分之五計算之利息
。
原告其餘之訴駁回。
訴訟費用由被告負擔二分之一；餘由原告負擔。
本判決第一項於原告以新臺幣參拾肆萬元為被告供擔保後，得假
執行。但被告如於假執行程序實施前，以新臺幣壹佰零壹萬玖佰
零伍元為原告預供擔保，得免為假執行。
原告其餘假執行之聲請駁回。
    事實及理由
一、原告起訴主張：
(一)、被告於民國99年7月13日上午6時29分許，駕駛車牌號碼
    SO-7056自小貨車，沿台北縣新莊市○○路東往西方向行駛
    ，於行經化成路764巷前，因其前方有公車停靠，被告不耐
    久候，欲自公車左前方超車，卻疏未注意而與公車前方由訴
    外人楊芳洲所騎乘之重型機車發生碰撞，而致楊芳洲所搭載
    之林永成倒地後，受有腦內出血等傷害。
(二)、原告因傷至醫院治療，計支付醫療費新臺幣（下同）210,90
    5元，並請求精神慰撫金2,000,000元，共計2,210,905元之
    損害賠償。為此，爰依侵權行為法律關係提起本訴訟。
(三)、聲明：被告應給付原告2,210,905元，及自起訴狀繕本送達
    翌日起至清償日止，按年息百分之5計算之利息。願供擔保
    ，請准宣告假執行。
三、被告之抗辯：伊無力賠償，願意分期付款賠償原告等語。並
    聲明：原告之訴駁回。
四、法院之判斷：
(一)、原告前揭主張被告於上揭時、地，因疏未注意，未採取必要
    之安全措施，即貿然直行，因此撞上原告所乘坐機車之後車
    身，致原告倒地，受有腦內出血之傷害。被告所涉過失傷害
    犯行，業由臺灣板橋地方法院檢察署檢察官提起公訴，並經
    本院以99年度交簡字第5551號刑事簡易判決判處有期徒刑5
    月，如易科罰金，以1,000元折算1日確定之事實，有原告所
    提出之台北榮民總醫院（下稱榮總醫院）診斷證明書3份為
    證，並據本院依職權調閱本院99年度交簡字第5551號過失傷
    害案件偵審卷宗查明屬實。而被告對於原告上開主張之事實
    ，於言詞辯論期日到場亦未爭執，是原告上揭主張之事實，
    自堪信為真實。被告在並無不能注意之情形下，竟疏未注意
    而貿然直行，與訴外人楊芳洲所騎乘之機車發生撞擊，致乘
    坐該機車之原告受傷，自有過失，且其過失行為與原告受傷
    間具有相當因果關係。從而，被告上開過失侵權行為，應堪
    認定。
(二)、按因故意或過失，不法侵害他人之權利者，負損害賠償責任
    ；不法侵害他人之身體或健康者，對於被害人因此喪失或減
    少勞動能力或增加生活上之需要時，應負損害賠償責任；不
    法侵害他人之身體、健康、名譽、自由、信用、隱私、貞操
    ，或不法侵害其他人格法益而情節重大者，被害人雖非財產
    上之損害，亦得請求賠償相當之金額；民法第184條第1項前
    段、第193條第1項、第195條第1項前段分別定有明文。查
    本件原告因被告上開侵權行為，致其身體受有傷害，既經認
    定屬實如前，依上開規定，原告自得請求被告負損害賠償責
    任。至原告得請求損害賠償金額之計算，分述如下：
１、醫療費部分：
    原告主張已支出醫療費210,905元部分，業據其提出醫療費
    用收據1份為證，然就該單據收費細項以觀，核屬必要醫療
    費用，且被告對此亦不爭執，是原告請求被告應給付醫療費
    用共計210,905元，應予准許。
２、精神慰撫金部分：
    又按非財產上賠償之金額是否相當，應斟酌實際加害情形、
    影響該權利是否重大、兩造身分地位，經濟狀況及其他各種
    情形，以為核定之準據，最高法院著有47年台上字第1221號
    判例、51年台上字第223 號判例可資參照。原告主張伊因本
    件不法侵害受有身體及精神上之痛苦，爰請求慰撫金2,000,
    000元等語。經查，原告因本件侵權行為受有前述傷害，現
    已右手、右腳癱瘓在床，其身心確受有相當程度痛苦，是原
    告依民法第195條第1項前段規定，自得請求被告賠償精神慰
    撫金。次查，原告於車禍當時為53歲，當時職業為營造工人
    ，月收入約五至六萬元，教育程度為國中畢業；而被告教育
    程度為國中畢業，目前從事機械，月新約25,000元等情，業
    經兩造陳明在卷（見本院卷第33頁背面），另依本院職權調
    取之稅務電子閘門財產所得調件明細表所示，原告99年度有
    不動產2筆及財產總額66,556元，被告於99年度有所得43,
    538元，（見本院卷第15頁至第19頁）。茲本院審酌上開兩
    造之身分、地位、經濟能力、原告受傷情形等一切情狀，認
    原告請求精神慰撫金2,000,000元尚屬過高，應予核減為800
    ,000元方稱允適。
３、綜上，原告因本件車禍共計受有1,010,905元之損害（計算
    式：210,905元＋800,000元＝1,010,905元）。
五、從而，原告基於民法侵權行為之法律關係，請求被告給付
    1,010,905元，及自刑事附帶民事起訴狀繕本送達被告翌日
    即99年12月12日起（見99交簡附民卷第26頁）起至清償日止
    ，按週年利息百分之五計算之利息，為有理由，應予准許；
    逾此範圍之請求，則無理由，應予駁回。兩造陳明願供擔保
    ，聲請宣告假執行或免為假執行，經核原告勝訴部分，合於
    法律規定，爰分別酌定相當之擔保金額宣告之；原告其餘假
    執行之聲請，因訴之駁回而失所依據，不予准許。
六、結論：本件原告之訴為一部有理由，一部無理由，依民事訴
    訟法第79條、第390條第2項、第392條，判決如主文。
中    華    民    國   100    年    12    月    28    日
                  民事第三庭    法  官  邱育佩
以上正本係照原本作成
如對本判決上訴，須於判決送達後20日內向本院提出上訴狀。如
委任律師提起上訴者，應一併繳納上訴審裁判費。
中    華    民    國   100    年    12    月    28    日
                                書記官  彭麗紅